【裁判字號】    99,審訴,941
【裁判日期】    990531
【裁判案由】    毒品危害防制條例
【裁判全文】
臺灣高雄地方法院刑事判決            99年度審訴字第941號
公  訴  人  臺灣高雄地方法院檢察署檢察官
被      告  甲○○
上列被告因毒品危害防制條例案件，經檢察官提起公訴（99年度
偵字第6079號），嗣於本院準備程序中被告就被訴事實為有罪之
陳述，經本院告知簡式審判程序之旨，並聽取被告與公訴人之意
見後，合議庭裁定由受命法官獨任進行簡式審判程序，判決如下
：
    主  文
甲○○施用第一級毒品，累犯，處有期徒刑捌月。又施用第二級
毒品，累犯，處有期徒刑伍月，扣案之第二級毒品甲基安非他命
壹包（含包裝袋，檢驗後淨重零點貳伍陸公克）沒收銷燬之。應
執行有期徒刑壹年，扣案之第二級毒品甲基安非他命壹包（含包
裝袋，檢驗後淨重零點貳伍陸公克）沒收銷燬之。
    事  實
一、甲○○曾於民國90年間因施用毒品案件，經本院以90年度毒
    聲字第1792號裁定送觀察、勒戒後，認有繼續施用毒品傾向
    ，再經本院以90年度毒聲字第4666號裁定令入戒治處所施以
    強制戒治，復經本院以91年度毒聲字第267 號裁定停止戒治
    ，所餘戒治期間付保護管束，後經本院以91年度毒聲字第35
    23號裁定撤銷停止戒治，於92年4 月5 日執行完畢。於前開
    戒治執行完畢釋放後5 年內，復於94年間因施用毒品案件，
    經本院以94年度訴字第2255號判處有期徒刑10月確定。另於
    94年間因公共危險案件，經本院以94年度交訴字第98號判處
    有期徒刑7 月確定。又於94年間因竊盜案件，經本院以94
    年度簡字第4952號判處拘役20日確定。又於95年間因施用毒
    品案件，經本院以95年度訴字第887 號判處有期徒刑1 年確
    定。上開第三、四罪，經本院以96年度聲減字第3012號裁定
    減刑為應執行有期徒刑6 月確定。上開各罪，接續執行，於
    96年9 月14日縮短刑期假釋出監，於96年10月17日假釋付保
    護管束期滿，未經撤銷，視為執行完畢。復基於施用第一級
    毒品海洛因、第二級毒品甲基安非他命之犯意，於99年1 月
    15日12時許，在上開住處，以將甲基安非他命置入玻璃球內
    燒烤之方式，施用第二級毒品甲基安非他命1 次，另於99年
    1 月15日21時許，在其位於高雄市○○區○○街81號住處，
    以針筒注射方式，施用第一級毒品海洛因1 次。嗣為警於99
    年1 月15日23時25分許，至黃隆棋（另經檢察官提起公訴，
    由本院以99年度審訴字第940 號另案審理）位於高雄市三民
    區○○○路45巷13號住處搜索時，在該處3 樓房間內，從在
    場之甲○○身上扣得第二級毒品甲基安非他命1 小包（檢驗
    前淨重0.261 公克，檢驗後淨重0.256 公克），並得其同意
    採集尿液送驗，結果呈可待因、嗎啡、安非他命、甲基安非
    他命陽性反應，始悉上情。
二、案經高雄市政府警察局三民第一分局報請臺灣高雄地方法院
    檢察署檢察官偵查起訴。
    理  由
一、本件被告甲○○所犯係死刑、無期徒刑、最輕本刑為3 年以
    上有期徒刑以外之罪，其於準備程序中就被訴事實為有罪之
    陳述，經本院告知簡式審判程序之旨，並聽取公訴人及被告
    意見後，合議庭裁定由受命法官獨任進行簡式審判程序，合
    先敘明。
二、訊據被告對於上揭時、地，施用第一級毒品海洛因、第二級
    毒品甲基安非他命之事實，坦承不諱，而被告為警查獲所採
    之尿液檢體，經送高雄市立凱旋醫院以酵素免疫分析法及氣
    相層析質譜檢驗結果，呈現可待因、嗎啡、安非他命、甲基
    安非他命陽性反應，此有高雄市立凱旋醫院99年2 月4 日第
    A00000000 號濫用藥物尿液檢驗報告暨毒品案件編號與真實
    姓名對照表各1 份在卷可稽，又扣案之白色晶體1 包，經送
    檢驗結果，確係第二級毒品甲基安非他命成分，亦有高雄醫
    學大學附設中和紀念醫院99年3 月30日第0000-000號檢驗報
    告1 份在卷可憑。足徵被告之任意性自白核與事實相符，應
    堪信為真實，可採為本件論罪科刑之依據。是本件事證明確
    ，被告施用第一級、第二級毒品犯行，洵堪認定，應予依法
    論科。
三、按海洛因、甲基安非他命為毒品危害防制條例第2 條第2 項
    第1 、2 款所稱之第一級與第二級毒品，不得施用、持有。
    次按觀察、勒戒或強制戒治執行完畢釋放後，5 年內再犯第
    10條之罪者，應依一般刑事訴訟程序予以起訴論罪科刑，此
    觀諸毒品危害防制條例第20條、第23條第2 項規定自明。再
    按犯毒品危害防制條例第10條之罪，經觀察、勒戒後，認無
    繼續施用毒品之傾向，應即釋放，並為不起訴處分；認有繼
    續施用毒品之傾向者，應由檢察官聲請法院裁定令入戒治處
    所施以強制戒治，至無繼續戒治之必要，強制戒治期滿，應
    即釋放，由檢察官為不起訴處分。經觀察勒戒、強制戒治執
    行完畢釋放後，5 年內再犯第10條之罪，依93年1 月9 日修
    正施行之毒品危害防制條例第23條第2 項規定意旨，應由檢
    察官偵查起訴。又依修正後之規定，僅限於「初犯」及「5
    年後再犯」二種情形，始應先經觀察、勒戒或強制戒治程序
    。倘被告於5 年內已再犯，經依法追訴處罰，縱其第3 次（
    或第3 次以上）再度施用毒品之時間，在初犯經觀察、勒戒
    或強制戒治執行完畢釋放5 年以後，已不合於「5 年後再犯
    」之規定，且因已於「5 年內再犯」，顯見其再犯率甚高，
    原實施觀察、勒戒或強制戒治，已無法收其實效，即應依該
    條例第10條處罰（最高法院97年度第5 次刑事庭會議決議參
    照）。查被告曾於90年間因施用毒品案件，經本院以90年度
    毒聲字第1792號裁定送觀察、勒戒後，認有繼續施用毒品傾
    向，再經本院以90年度毒聲字第4666號裁定令入戒治處所施
    以強制戒治，復經本院以91年度毒聲字第267 號裁定停止戒
    治，所餘戒治期間付保護管束，後經本院以91年度毒聲字第
    3523號裁定撤銷停止戒治，於92年4 月5 日執行完畢。於前
    開戒治執行完畢釋放後5 年內，復於94年間因施用毒品案件
    ，經本院以94年度訴字第2255號判處有期徒刑10月確定，有
    臺灣高等法院被告前案紀錄表1 份在卷可參，復分別於99年
    1 月15日12時許、99年1 月15日21時許，分別施用第二級毒
    品甲基安非他命與第一級毒品海洛因各1 次，則公訴人予以
    起訴，尚無不合，本院自得依法論科。
四、核被告所為，係犯毒品危害防制條例第10條第1 項、第2 項
    之施用第一級與第二級毒品罪。被告持有第一級、第二級毒
    品後進而施用，其持有之低度行為應為施用之高度行為所吸
    收，故不另論其持有毒品罪。被告所犯2 上開罪，犯意各別
    ，罪質各異，行為互殊，係為數罪，應予分論併罰。被告有
    事實欄所載之前案紀錄，甫於96年10月17日執行完畢，有卷
    附臺灣高等法院被告前案紀錄表可按，其受有期徒刑執行完
    畢，5 年以內故意再犯有期徒刑以上之罪，為累犯，應加重
    其刑。本院審酌被告前因施用毒品案件，經勒戒、觀察及強
    制戒治程序，由檢察官不起訴處分後，仍不知悛悔，再次施
    用毒品自戕其身，顯然缺乏戒絕毒品之決心，且被告前有公
    共危險、施用毒品之前科紀錄，素行不良，惟念及被告坦承
    施用第一級與第二級毒品之事實，且其行為尚未害及他人，
    並斟酌被告之犯罪動機、手段以及被告之知識程度等一切情
    狀，分別量處如主文所示之刑，並定其應執行刑，以資懲儆
    。另扣案之白色結晶1 包，經送檢驗結果係第二級毒品甲基
    安非他命之情，已如上述，應依毒品危害防制條例第18條第
    1 項前段規定宣告沒收銷燬之，至前開第二級毒品甲基安非
    他命之包裝袋包覆毒品，其上顯留有該毒品之殘渣，衡情自
    難與之剝離，亦應整體視之為毒品，連同該包裝併予宣告沒
    收銷燬之；此外，鑑驗耗用之甲基安非他命既已滅失，自無
    庸宣告沒收銷燬之。
據上論斷，應依刑事訴訟法第273 條之1 第1 項、第284 條之1
、第299 條第1 項前段，毒品危害防制條例第10條第1 項、第2
項、第18條第1 項前段，刑法第11條、第47條第1 項、第51條第
5 款，判決如主文。
本案經檢察官許怡萍到庭執行職務。
中    華    民    國    99    年     5    月    31    日
                  刑事第十庭  法  官  曾子珍
以上正本證明與原本無異。
如不服本判決，應於收受送達後10日內向本院提出上訴書狀。
中    華    民    國    99    年     5    月    31    日
                              書記官  李承悌
附錄本判決論罪科刑法條全文：
毒品危害防制條例第10條
施用第一級毒品者，處6月以上5年以下有期徒刑。
施用第二級毒品者，處3年以下有期徒刑。

司法院資訊處製作；財團法人民間司法改革基金會備份。
